臺灣宜蘭地方法院民事裁定　　　　　　　100年度小抗字第1號
抗　告　人　林明正
相　對　人　國泰世華商業銀行股份有限公司
法定代理人　汪國華
上列當事人間債務人異議之訴事件，上訴人對於民國100年4月1
日本院羅東簡易庭100年度羅小字第90號裁定，提起抗告，本院
判決如下：
    主    文
原裁定廢棄，發回本院羅東簡易庭。
    理    由
一、本件抗告意旨略以：原審以抗告人起訴時未據納裁判費，且
    經命補正而逾期迄未補正為由，認抗告人起訴不合法，而駁
    回抗告人於原審之訴云云。然抗告人始終未收受原審命補繳
    裁判費之裁定（以下簡稱系爭補費裁定），請撤銷原裁定，
    更為適當之裁定等語。
二、按民事訴訟法第 138條所規定之寄存送達，限於不能依同法
    第136條及第137條規定行送達者，始得為之，設其送達之處
    所，雖原為應受送達人之住居所、事務所或營業所而實際上
    已變更者，該原住居所、事務所或營業所，即非應為送達之
    處所，自不得於該原處所為寄存送達。又依第 138條之規定
    為寄存送達，除須將應送達之文書寄存送達地之自治或警察
    機關外，並須製作送達通知書，記明寄存文書之處所，黏貼
    於應受送達人住居所、事務所、營業所或其就業處所門首，
    俾應受送達人知悉寄存之事實，前往領取，二者缺一均不能
    謂為合法之送達，此有最高法院64年度台抗字第481 號判例
    意旨可供參考。
三、經查：本件抗告人於100年2月22日對債權人國泰世華商業銀
    行股份有限公司提起異議之訴，惟並未同時繳納裁判費，經
    本院羅東簡易庭於100年3月1日以系爭補費裁定命抗告人於
    收受裁定送達後5日補納裁判費，系爭補費裁定業交郵務機
    構為送達等情，此有本院100年度羅補字第20號民事卷宗可
    查。然查，郵務機購於送達系爭補費裁定時，對於應受送達
    人即抗告人之送達地址即「宜蘭縣五結鄉○○○路49號」因
    以「送達地址無人居住，已遷移新址，收件人及其家人曾口
    頭要求將郵件改投同址49之11號，已經多年收件人及其家人
    皆無異議，故本件亦係以新址（五結鄉○○○路49之11號）
    為送達地址，復因該址亦無法送達，仍將文書寄存五結派出
    所，並作送達通知書兩份，一份黏貼於上述送達地址之門首
    ，另一份因該收件人未設置信箱，係將其塞進該址門縫內以
    為送達」；此外「應受送達人林明正未至五結所領取裁定正
    本」等情，此有中華郵政股份有限公司宜蘭郵局100年7 月1
    日宜字第1000001167號函、宜蘭縣政府警察局羅東分局100
    年7月6日警羅偵字第1000052263號函可憑。是郵務機構並未
    將系爭補費裁定依裁定所示抗告人之地址為送達，且於不能
    依民事訴訟法第136條及第137條規定行送達時，雖已將應送
    達之文書寄存送達地之自治或警察機關，然並未將所製作之
    通知書2 份分別黏貼並置於系爭補費裁定所示之送達地址之
    門首及信箱或其他適當位置。故依前揭所示，系爭補費裁定
    之送達顯不符合民事訴訟法第138 條所規定之寄存送達之要
    件，自難謂系爭補費裁定已有合法送達於抗告人。原裁定未
    注意及此，遽以抗告人欠費未補正，認其提起之債務人異議
    之訴為不合法，予以駁回，自屬不合。抗告意旨指摘原裁定
    不當，為有理由，爰將原裁定予以廢棄，發回原審另為妥適
    之處理。
四、據上論結，本件抗告為無理由。依民事訴訟法第436條之32
    第3項、第492條，裁定如主文。
中    華    民    國   100    年    8     月    30    日
                  臺灣宜蘭地方法院民事庭
                    審判長法  官  楊麗秋
                          法  官  林俊廷
                          法  官  蔡仁昭
正本係照原本作成。
本裁定不得再為抗告。
中    華    民    國   100    年    8     月    30    日
                          書記官  邱淑秋